Only the indicative mood for now.


<!-- Present -->
<hr style="height: 5px; border: 2px solid; margin-top: 70px; margin-bottom: 50px">
<div style="display: flex; justify-content: center; width: inherit; text-align: center">
    <div style="width: 70%">
        <h2 style="margin: 0 auto">Present</h2>
        <table style="margin: 0 auto; margin-top: 10px">
            <tr>
                <th colspan="3"></th>
                <th>Active</th>
                <th>Middle</th>
                <th>Passive</th>
            </tr>
            <tr>
                <th rowspan="6">Indicative</th>
                <th rowspan="3">Singular</th>
                <th>1st</th>
                <td>-ω</td>
                <td>-ομαι</td>
                <td>-ομαι</td>
            </tr>
            <tr>
                <th>2nd</th>
                <td>-εις</td>
                <td>-ῃ/-ει</td>
                <td>-ῃ/-ει</td>
            </tr>
            <tr>
                <th>3rd</th>
                <td>-ει</td>
                <td>-εται</td>
                <td>-εται</td>
            </tr>
            <tr>
                <th rowspan="3">Plural</th>
                <th>1st</th>
                <td>-ομεν</td>
                <td>-ομεθα</td>
                <td>-ομεθα</td>
            </tr>
            <tr>
                <th>2nd</th>
                <td>-ετε</td>
                <td>-εσθε</td>
                <td>-εσθε</td>
            </tr>
            <tr>
                <th>3rd</th>
                <td>-ουσι(ν)</td>
                <td>-ονται</td>
                <td>-ονται</td>
            </tr>
            <tr style="border-top: 3px double">
                <th rowspan="4">Imperative</th>
                <th rowspan="2">Singular</th>
                <th>2nd</th>
                <td>-ε</td>
                <td>-ου</td>
                <td>-ου</td>
            </tr>
            <tr>
                <th>3rd</th>
                <td>-ετω</td>
                <td>-εσθω</td>
                <td>-εσθω</td>
            </tr>
            <tr>
                <th rowspan="2">Plural</th>
                <th>2nd</th>
                <td>-ετε</td>
                <td>-εσθε</td>
                <td>-εσθε</td>
            </tr>
            <tr>
                <th>3rd</th>
                <td>-οντων</td>
                <td>-εσθων</td>
                <td>-εσθων</td>
            </tr>
            <tr style="border-top: 3px double">
                <th colspan="3">Infinitive</th>
                <td>-ειν</td>
                <td>-εσθαι</td>
                <td>-εσθαι</td>
            </tr>
            <tr style="border-top: 3px double">
                <th colspan="3">Participle</th>
                <td>-ων, -ουσα, -ον</td>
                <td>-ομενος, -ομενη, -ομενον</td>
                <td>-ομενος, -ομενη, -ομενον</td>
            </tr>
        </table> 
    </div>
    <div style="width: 30%">
        <h3 style="margin-top: 20px">Notes</h3>
        <ul style="margin-top: 10px; text-align:left; font-size: 20px; line-height: 1.5em">
            <li>Imperatives: e.g. 2nd person = "teach!", 3rd person = "let them teach!"</li>
            <li>Middle = passive in form.</li>
            <li>Active feminine participle declined like short alpha 1st-declension feminine noun (short α in nom/voc/acc, η otherwise).</li>
            <li>Active masc & neut participle is -ουσι(ν) in dat. pl. (contracted)</li>
        </ul>
    </div>
</div>


<!-- Future -->
<hr style="height: 5px; border: 2px solid; margin-top: 70px; margin-bottom: 50px">
<div style="display: flex; justify-content: center; width: inherit; text-align: center">
    <div style="width: 70%">
        <h2 style="margin: 0 auto">Future</h2>
        <table style="margin: 0 auto; margin-top: 10px">
            <tr>
                <th colspan="3"></th>
                <th>Active</th>
                <th>Middle</th>
                <th>Passive</th>
            </tr>
            <tr>
                <th rowspan="6">Indicative</th>
                <th rowspan="3">Singular</th>
                <th>1st</th>
                <td>-σω</td>
                <td>-σομαι</td>
                <td>-θησομαι</td>
            </tr>
            <tr>
                <th>2nd</th>
                <td>-σεις</td>
                <td>-σῃ/-σει</td>
                <td>-θησῃ/-θησει</td>
            </tr>
            <tr>
                <th>3rd</th>
                <td>-σει</td>
                <td>-σεται</td>
                <td>-θησεται</td>
            </tr>
            <tr>
                <th rowspan="3">Plural</th>
                <th>1st</th>
                <td>-σομεν</td>
                <td>-σομεθα</td>
                <td>-θησομεθα</td>
            </tr>
            <tr>
                <th>2nd</th>
                <td>-σετε</td>
                <td>-σεσθε</td>
                <td>-θησεσθε</td>
            </tr>
            <tr>
                <th>3rd</th>
                <td>-σουσι(ν)</td>
                <td>-σονται</td>
                <td>-θησονται</td>
            </tr>
            <tr style="border-top: 3px double">
                <th rowspan="4">Imperative</th>
                <th rowspan="2">Singular</th>
                <th>2nd</th>
                <td>-</td>
                <td>-</td>
                <td>-</td>
            </tr>
            <tr>
                <th>3rd</th>
                <td>-</td>
                <td>-</td>
                <td>-</td>
            </tr>
            <tr>
                <th rowspan="2">Plural</th>
                <th>2nd</th>
                <td>-</td>
                <td>-</td>
                <td>-</td>
            </tr>
            <tr>
                <th>3rd</th>
                <td>-</td>
                <td>-</td>
                <td>-</td>
            </tr>
            <tr style="border-top: 3px double">
                <th colspan="3">Infinitive</th>
                <td>-σειν</td>
                <td>-σεσθαι</td>
                <td>-θησεσθαι</td>
            </tr>
            <tr style="border-top: 3px double">
                <th colspan="3">Participle</th>
                <td>-σων, -σουσα, -σον</td>
                <td>-σομενος, -η, -ον</td>
                <td>-θησομενος, -η, -ον</td>
            </tr>
        </table> 
    </div>
    <div style="width: 30%">
        <h3 style="margin-top: 20px">Notes</h3>
        <ul style="margin-top: 10px; text-align:left; font-size: 20px; line-height: 1.5em">
            <li>Passive = θη + middle</li>
            <li>No imperatives (imperatives are only in present & aorist)</li>
            <li>Active feminine participle declined like short alpha 1st-declension feminine noun.</li>
            <li>Active masc & neut participle is -σουσι(ν) in dat. pl. (contracted)</li>
        </ul>
    </div>
</div>

<!-- Future Perfect -->
<hr style="height: 5px; border: 2px solid; margin-top: 70px; margin-bottom: 50px">
<div style="display: flex; justify-content: center; width: inherit; text-align: center">
    <div style="width: 100%">
        <h2 style="margin: 0 auto">Future Perfect</h2>
        <ul style="margin-top: 10px; text-align:left; font-size: 20px; line-height: 1.5em">
            <li>Pretty rare, usually expressed periphrastically with (perfect participle) + (εἰμί fut. tense).</li>
            <li>e.g. Future Perfect active indicative <strong>πεπαιδευκυῖα ἔσται</strong> = "she shall have taught"</li>
            <li>e.g. Future Perfect middle/passive indicative <strong>πεπαιδευμένοι ἐσόμεθα</strong> = "we shall have taught for ourselves"/"we shall have been taught"</li>
            <br>
            <li>Alternate method: add σ + primary endings to perfect active stem.</li>
            <li>e.g. For active, τεθνήξω, -εις, -ει, -ομεν, -ετε, -ουσι(ν)</li>
            <li>e.g. For middle/passive, λελῡσομαι, -ῃ/-ει, -εται, -ομεθα, -εσθε, -ονται</li>
            <li>If stem ends in a short vowel, lengthen. Else, euphonic changes as necessary.</li>
            <li>Infinitives & participles occasionally appear like this, e.g. <strong>τεθνήξων</strong> (ptcple. "going to have died"), <strong>τεθνήξειν</strong> (inf. "to be going to have died").</li>
            <br>
            <li>But really, just skim this.</li>
            <li>Only verbs that consistently don't have periphrastic future perfect: <strong>ἀποθνῄσκω, ἑστήξω</strong>.</li>
        </ul>
    </div>
</div>


<!-- 1st Aorist -->
<hr style="height: 5px; border: 2px solid; margin-top: 70px; margin-bottom: 50px">
<div style="display: flex; justify-content: center; width: inherit; text-align: center">
    <div style="width: 70%">
        <h2 style="margin: 0 auto">1st Aorist</h2>
        <table style="margin: 0 auto; margin-top: 10px">
            <tr>
                <th colspan="3"></th>
                <th>Active</th>
                <th>Middle</th>
                <th>Passive</th>
            </tr>
            <tr>
                <th rowspan="6">Indicative</th>
                <th rowspan="3">Singular</th>
                <th>1st</th>
                <td>ἐ- ... -σα</td>
                <td>ἐ- ... -σαμην</td>
                <td>ἐ- ... -[θ]ην</td>
            </tr>
            <tr>
                <th>2nd</th>
                <td>ἐ- ... -σας</td>
                <td>ἐ- ... -σω</td>
                <td>ἐ- ... -[θ]ης</td>
            </tr>
            <tr>
                <th>3rd</th>
                <td>ἐ- ... -σε(ν)</td>
                <td>ἐ- ... -σατο</td>
                <td>ἐ- ... -[θ]η</td>
            </tr>
            <tr>
                <th rowspan="3">Plural</th>
                <th>1st</th>
                <td>ἐ- ... -σαμεν</td>
                <td>ἐ- ... -σαμεθα</td>
                <td>ἐ- ... -[θ]ημεν</td>
            </tr>
            <tr>
                <th>2nd</th>
                <td>ἐ- ... -σατε</td>
                <td>ἐ- ... -σασθε</td>
                <td>ἐ- ... -[θ]ητε</td>
            </tr>
            <tr>
                <th>3rd</th>
                <td>ἐ- ... -σαν</td>
                <td>ἐ- ... -σαντο</td>
                <td>ἐ- ... -[θ]ησαν</td>
            </tr>
            <tr style="border-top: 3px double">
                <th rowspan="4">Imperative</th>
                <th rowspan="2">Singular</th>
                <th>2nd</th>
                <td>-σον</td>
                <td>-σαι</td>
                <td>-[θ]ητι/-ηθι</td>
            </tr>
            <tr>
                <th>3rd</th>
                <td>-σατω</td>
                <td>-σασθω</td>
                <td>-[θ]ητω</td>
            </tr>
            <tr>
                <th rowspan="2">Plural</th>
                <th>2nd</th>
                <td>-σατε</td>
                <td>-σασθε</td>
                <td>-[θ]ητε</td>
            </tr>
            <tr>
                <th>3rd</th>
                <td>-σαντων</td>
                <td>-σασθων</td>
                <td>-[θ]εντων</td>
            </tr>
            <tr style="border-top: 3px double">
                <th colspan="3">Infinitive</th>
                <td>-σαι</td>
                <td>-σασθαι</td>
                <td>-[θ]ηναι</td>
            </tr>
            <tr style="border-top: 3px double">
                <th colspan="3">Participle</th>
                <td>-σᾱς, -σᾱσα, -σαν</td>
                <td>-σαμενος, σαμενη, σαμενον</td>
                <td>-[θ]εις, -[θ]εισα, -[θ]εν</td>
            </tr>
        </table> 
    </div>
    <div style="width: 30%">
        <h3 style="margin-top: 20px">Notes</h3>
        <ul style="margin-top: 10px; text-align:left; font-size: 20px; line-height: 1.5em">
            <li>ἐ added in indicative forms (but not imperative nor infinitive)</li>
            <li>Active masc & neut participle is -σᾱσι(ν) in dat. pl. (contracted)</li>
            <li>Passive participles: basic suffix is -θεν in masc & neut.</li>
            <li>Passive participles: masc & neut dat. pl. = -θεισι(ν)</li>
            <br>
            <li>1st aorist passives have a θ, 2nd aorist passives don't. (must be learned from 6th principal part)</li>
            <li>But: if a verb has a 2nd aorist active, it always has a 1st aorist passive (e.g. λείπω: 2nd aorist active ἔλιπον, 1st aorist passive ἐλείφθην)</li>
        </ul>
    </div>
</div>


<!-- 2nd Aorist -->
<hr style="height: 5px; border: 2px solid; margin-top: 70px; margin-bottom: 50px">
<div style="display: flex; justify-content: center; width: inherit; text-align: center">
    <div style="width: 70%">
        <h2 style="margin: 0 auto">2nd Aorist</h2>
        <table style="margin: 0 auto; margin-top: 10px">
            <tr>
                <th colspan="3"></th>
                <th>Active</th>
                <th>Middle</th>
                <th>Passive</th>
            </tr>
            <tr>
                <th rowspan="6">Indicative</th>
                <th rowspan="3">Singular</th>
                <th>1st</th>
                <td>ἐ- ... -ον</td>
                <td>ἐ- ... -ομην</td>
                <td>ἐ- ... -[θ]ην</td>
            </tr>
            <tr>
                <th>2nd</th>
                <td>ἐ- ... -ες</td>
                <td>ἐ- ... -ου</td>
                <td>ἐ- ... -[θ]ης</td>
            </tr>
            <tr>
                <th>3rd</th>
                <td>ἐ- ... -ε(ν)</td>
                <td>ἐ- ... -ετο</td>
                <td>ἐ- ... -[θ]η</td>
            </tr>
            <tr>
                <th rowspan="3">Plural</th>
                <th>1st</th>
                <td>ἐ- ... -ομεν</td>
                <td>ἐ- ... -ομεθα</td>
                <td>ἐ- ... -[θ]ημεν</td>
            </tr>
            <tr>
                <th>2nd</th>
                <td>ἐ- ... -ετε</td>
                <td>ἐ- ... -εσθε</td>
                <td>ἐ- ... -[θ]ητε</td>
            </tr>
            <tr>
                <th>3rd</th>
                <td>ἐ- ... -ον</td>
                <td>ἐ- ... -οντο</td>
                <td>ἐ- ... -[θ]ησαν</td>
            </tr>
            <tr style="border-top: 3px double">
                <th rowspan="4">Imperative</th>
                <th rowspan="2">Singular</th>
                <th>2nd</th>
                <td>-ε</td>
                <td>-ου</td>
                <td>-[θ]ητι/-ηθι</td>
            </tr>
            <tr>
                <th>3rd</th>
                <td>-ετω</td>
                <td>-εσθω</td>
                <td>-[θ]ητω</td>
            </tr>
            <tr>
                <th rowspan="2">Plural</th>
                <th>2nd</th>
                <td>-ετε</td>
                <td>-εσθε</td>
                <td>-[θ]ητε</td>
            </tr>
            <tr>
                <th>3rd</th>
                <td>-οντων</td>
                <td>-εσθων</td>
                <td>-[θ]εντων</td>
            </tr>
            <tr style="border-top: 3px double">
                <th colspan="3">Infinitive</th>
                <td>-ειν</td>
                <td>-εσθαι</td>
                <td>-[θ]ηναι</td>
            </tr>
            <tr style="border-top: 3px double">
                <th colspan="3">Participle</th>
                <td>-ων, -ουσα, -ον</td>
                <td>-ομενος, -ομενη, -ομενον</td>
                <td>-[θ]εις, -[θ]εισα, -[θ]εν</td>
            </tr>
        </table> 
    </div>
    <div style="width: 30%">
        <h3 style="margin-top: 20px">Notes</h3>
        <ul style="margin-top: 10px; text-align:left; font-size: 20px; line-height: 1.5em">
            <li>Very similar to the imperfect, just uses the 3rd principal part (e.g. βαλ- instead of βαλλ-)</li>
            <li>Passive endings are the same as 1st aorist, but euphonic changes may be necessary.</li>
            <li>See above for notes on 1st & 2nd aorist passives.</li>
            <li>Note: participles are different from 1st aorist (except the passive)</li>
        </ul>
    </div>
</div>


<!-- Imperfect -->
<hr style="height: 5px; border: 2px solid; margin-top: 70px; margin-bottom: 50px">
<div style="display: flex; justify-content: center; width: inherit; text-align: center">
    <div style="width: 70%">
        <h2 style="margin: 0 auto">Imperfect</h2>
        <table style="margin: 0 auto; margin-top: 10px">
            <tr>
                <th colspan="3"></th>
                <th>Active</th>
                <th>Middle</th>
                <th>Passive</th>
            </tr>
            <tr>
                <th rowspan="6">Indicative</th>
                <th rowspan="3">Singular</th>
                <th>1st</th>
                <td>ἐ- ... -ον</td>
                <td>ἐ- ... -ομην</td>
                <td>ἐ- ... -ομην</td>
            </tr>
            <tr>
                <th>2nd</th>
                <td>ἐ- ... -ες</td>
                <td>ἐ- ... -ου</td>
                <td>ἐ- ... -ου</td>
            </tr>
            <tr>
                <th>3rd</th>
                <td>ἐ- ... -ε(ν)</td>
                <td>ἐ- ... -ετο</td>
                <td>ἐ- ... -ετο</td>
            </tr>
            <tr>
                <th rowspan="3">Plural</th>
                <th>1st</th>
                <td>ἐ- ... -ομεν</td>
                <td>ἐ- ... -ομεθα</td>
                <td>ἐ- ... -ομεθα</td>
            </tr>
            <tr>
                <th>2nd</th>
                <td>ἐ- ... -ετε</td>
                <td>ἐ- ... -εσθε</td>
                <td>ἐ- ... -εσθε</td>
            </tr>
            <tr>
                <th>3rd</th>
                <td>ἐ- ... -ον</td>
                <td>ἐ- ... -ετο</td>
                <td>ἐ- ... -ετο</td>
            </tr>
            <tr style="border-top: 3px double">
                <th rowspan="4">Imperative</th>
                <th rowspan="2">Singular</th>
                <th>2nd</th>
                <td>-</td>
                <td>-</td>
                <td>-</td>
            </tr>
            <tr>
                <th>3rd</th>
                <td>-</td>
                <td>-</td>
                <td>-</td>
            </tr>
            <tr>
                <th rowspan="2">Plural</th>
                <th>2nd</th>
                <td>-</td>
                <td>-</td>
                <td>-</td>
            </tr>
            <tr>
                <th>3rd</th>
                <td>-</td>
                <td>-</td>
                <td>-</td>
            </tr>
            <tr style="border-top: 3px double">
                <th colspan="3">Infinitive</th>
                <td>-</td>
                <td>-</td>
                <td>-</td>
            </tr>
            <tr style="border-top: 3px double">
                <th colspan="3">Participle</th>
                <td>-</td>
                <td>-</td>
                <td>-</td>
            </tr>
        </table> 
    </div>
    <div style="width: 30%">
        <h3 style="margin-top: 20px">Notes</h3>
        <ul style="margin-top: 10px; text-align:left; font-size: 20px; line-height: 1.5em">
            <li>ἐ augment added.</li>
            <li>Middle = passive in form.</li>
            <li>Very similar to 2nd aorist (see above)</li>
            <li>No imperatives (imperatives are only in present & aorist)</li>
            <li>No participles or infinitives yay</li>
        </ul>
    </div>
</div>

<!-- Perfect -->
<hr style="height: 5px; border: 2px solid; margin-top: 70px; margin-bottom: 50px">
<div style="display: flex; justify-content: center; width: inherit; text-align: center">
    <div style="width: 70%">
        <h2 style="margin: 0 auto">Perfect</h2>
        <table style="margin: 0 auto; margin-top: 10px">
            <tr>
                <th colspan="3"></th>
                <th>Active</th>
                <th>Middle</th>
                <th>Passive</th>
            </tr>
            <tr>
                <th rowspan="6">Indicative</th>
                <th rowspan="3">Singular</th>
                <th>1st</th>
                <td><em>[red]</em>- ... -[κ]α</td>
                <td><em>[red]</em>- ... -μαι</td>
                <td><em>[red]</em>- ... -μαι</td>
            </tr>
            <tr>
                <th>2nd</th>
                <td><em>[red]</em>- ... -[κ]ας</td>
                <td><em>[red]</em>- ... -σαι</td>
                <td><em>[red]</em>- ... -σαι</td>
            </tr>
            <tr>
                <th>3rd</th>
                <td><em>[red]</em>- ... -[κ]ε(ν)</td>
                <td><em>[red]</em>- ... -ται</td>
                <td><em>[red]</em>- ... -ται</td>
            </tr>
            <tr>
                <th rowspan="3">Plural</th>
                <th>1st</th>
                <td><em>[red]</em>- ... -[κ]αμεν</td>
                <td><em>[red]</em>- ... -μεθα</td>
                <td><em>[red]</em>- ... -μεθα</td>
            </tr>
            <tr>
                <th>2nd</th>
                <td><em>[red]</em>- ... -[κ]ατε</td>
                <td><em>[red]</em>- ... -σθε</td>
                <td><em>[red]</em>- ... -σθε</td>
            </tr>
            <tr>
                <th>3rd</th>
                <td><em>[red]</em>- ... -[κ]ᾱσι(ν)</td>
                <td><em>[red]</em>- ... -νται | periphrastic</td>
                <td><em>[red]</em>- ... -νται | periphrastic</td>
            </tr>
            <tr style="border-top: 3px double">
                <th rowspan="4">Imperative</th>
                <th rowspan="2">Singular</th>
                <th>2nd</th>
                <td>-</td>
                <td>-</td>
                <td>-</td>
            </tr>
            <tr>
                <th>3rd</th>
                <td>-</td>
                <td>-</td>
                <td>-</td>
            </tr>
            <tr>
                <th rowspan="2">Plural</th>
                <th>2nd</th>
                <td>-</td>
                <td>-</td>
                <td>-</td>
            </tr>
            <tr>
                <th>3rd</th>
                <td>-</td>
                <td>-</td>
                <td>-</td>
            </tr>
            <tr style="border-top: 3px double">
                <th colspan="3">Infinitive</th>
                <td><em>[red]</em>- ... -[κ]εναι</td>
                <td><em>[red]</em>- ... -σθαι</td>
                <td><em>[red]</em>- ... -σθαι</td>
            </tr>
            <tr style="border-top: 3px double">
                <th colspan="3">Participle</th>
                <td><em>[red]</em>- ... -κως, -κυῖα, -κος</td>
                <td><em>[red]</em>- ... -μενος, -μενη, -μενον</td>
                <td><em>[red]</em>- ... -μενος, -μενη, -μενον</td>
            </tr>
        </table> 
    </div>
    <div style="width: 30%">
        <h3 style="margin-top: 20px">Notes</h3>
        <ul style="margin-top: 10px; text-align:left; font-size: 20px; line-height: 1.5em">
            <li><em>[red]</em> = reduplication of first consonant, or augmenting if it's a vowel. e.g. παιδεύω --> πεπαίδευκα</li>
            <li>Middle = passive in form.</li>
            <li>Active masc/neut dat. pl. participle: contracted to -κοσι(ν)</li>
            <br>
            <li>Middle/passive endings are similar to primary present tense ones, sans one letter.</li>
            <li>If stem ends in consonant, euphonic changes necessary in middle/passive.</li>
            <li>In 3rd person middle/passive, stems ending in ν are expressed periphrastically (rather than try a euphonic change), e.g. <strong>λελειμμένοι εἰσί(ν)</strong> = "I have abandoned for myself"/"I have been abandoned"</li>
        </ul>
    </div>
</div>


<!-- Pluperfect -->
<hr style="height: 5px; border: 2px solid; margin-top: 70px; margin-bottom: 50px">
<div style="display: flex; justify-content: center; width: inherit; text-align: center">
    <div style="width: 70%">
        <h2 style="margin: 0 auto">Pluperfect</h2>
        <table style="margin: 0 auto; margin-top: 10px">
            <tr>
                <th colspan="3"></th>
                <th>Active</th>
                <th>Middle</th>
                <th>Passive</th>
            </tr>
            <tr>
                <th rowspan="6">Indicative</th>
                <th rowspan="3">Singular</th>
                <th>1st</th>
                <td>ἐ<em>[red]</em>- ... -[κ]η</td>
                <td>ἐ<em>[red]</em>- ... -μην</td>
                <td>ἐ<em>[red]</em>- ... -μην</td>
            </tr>
            <tr>
                <th>2nd</th>
                <td>ἐ<em>[red]</em>- ... -[κ]ης</td>
                <td>ἐ<em>[red]</em>- ... -σο</td>
                <td>ἐ<em>[red]</em>- ... -σο</td>
            </tr>
            <tr>
                <th>3rd</th>
                <td>ἐ<em>[red]</em>- ... -[κ]ει(ν)</td>
                <td>ἐ<em>[red]</em>- ... -το</td>
                <td>ἐ<em>[red]</em>- ... -το</td>
            </tr>
            <tr>
                <th rowspan="3">Plural</th>
                <th>1st</th>
                <td>ἐ<em>[red]</em>- ... -[κ]εμεν</td>
                <td>ἐ<em>[red]</em>- ... -μεθα</td>
                <td>ἐ<em>[red]</em>- ... -μεθα</td>
            </tr>
            <tr>
                <th>2nd</th>
                <td>ἐ<em>[red]</em>- ... -[κ]ετε</td>
                <td>ἐ<em>[red]</em>- ... -σθε</td>
                <td>ἐ<em>[red]</em>- ... -σθε</td>
            </tr>
            <tr>
                <th>3rd</th>
                <td>ἐ<em>[red]</em>- ... -[κ]εσαν</td>
                <td>ἐ<em>[red]</em>- ... -ντο | periphrastic</td>
                <td>ἐ<em>[red]</em>- ... -ντο | periphrastic</td>
            </tr>
            <tr style="border-top: 3px double">
                <th rowspan="4">Imperative</th>
                <th rowspan="2">Singular</th>
                <th>2nd</th>
                <td>-</td>
                <td>-</td>
                <td>-</td>
            </tr>
            <tr>
                <th>3rd</th>
                <td>-</td>
                <td>-</td>
                <td>-</td>
            </tr>
            <tr>
                <th rowspan="2">Plural</th>
                <th>2nd</th>
                <td>-</td>
                <td>-</td>
                <td>-</td>
            </tr>
            <tr>
                <th>3rd</th>
                <td>-</td>
                <td>-</td>
                <td>-</td>
            </tr>
            <tr style="border-top: 3px double">
                <th colspan="3">Infinitive</th>
                <td>-</td>
                <td>-</td>
                <td>-</td>
            </tr>
            <tr style="border-top: 3px double">
                <th colspan="3">Participle</th>
                <td>-</td>
                <td>-</td>
                <td>-</td>
            </tr>
        </table> 
    </div>
    <div style="width: 30%">
        <h3 style="margin-top: 20px">Notes</h3>
        <ul style="margin-top: 10px; text-align:left; font-size: 20px; line-height: 1.5em">
            <li>Marked by a ἐ + reduplication prefix.</li>
            <li>Middle = passive in form.</li>
            <li>Middle/passive endings are similar to primary present tense ones, sans one letter.</li>
            <li>If stem ends in consonant, euphonic changes necessary in middle/passive.</li>
            <li>In 3rd person middle/passive, stems ending in ν are expressed periphrastically (rather than try a euphonic change), e.g. <strong>λελειμμένοι ἦσαν</strong> = "I had abandoned for myself"/"I had been abandoned"</li>
            <br>
            <li>Other than that, pretty simple. No infinitives or participles.</li>
        </ul>
    </div>
</div>
